---
title: "Untitled"
output: html_document
date: "2024-02-25"
---

```{r setup, include=FALSE}
knitr::opts_chunk$set(echo = TRUE)
```

```{r}
library(dplyr)
library(bupaR)
library(tidyverse)
library(StatsBombR)
library(extrafont)
library(MASS)
```

```{r}
# World Cup 2023 (id 72)
WC2023 <- FreeCompetitions() %>%
filter(competition_id==72 & season_name=="2023")

# Games availables in WC2023
Matches <- FreeMatches(WC2023)

# Events for the games of the WC2023
WC2023_dataframe <- free_allevents(MatchesDF = Matches, Parallel = T)
WC2023_dataframe = allclean(WC2023_dataframe)
```

```{r}
library(stringr)
library(dplyr)
WC2023_dataframe <- WC2023_dataframe %>%
  mutate(team.name = str_remove(team.name, " Women's"))

WC2023_dataframe <- WC2023_dataframe %>%
  mutate(possession_team.name = str_remove(possession_team.name, " Women's"))
```

```{r}
#Nombre de buts et tirs sur tous les matchs pour chaque équipe
shots_goals = WC2023_dataframe %>%
group_by(team.name) %>% 
summarise(shots = sum(type.name=="Shot", na.rm = TRUE),
goals = sum(shot.outcome.name=="Goal", na.rm = TRUE)) 
```

```{r}
library(ggplot2)


# Créer un diagramme en barres horizontal
ggplot(shots_goals, aes(y = reorder(as.factor(team.name), goals))) +
  geom_bar(aes(x = shots, fill = "shots"), stat = "identity", position = "dodge", width = 0.8) +
  geom_bar(aes(x = goals, fill = "goals"), stat = "identity", position = "dodge", width = 0.8) +
  labs(title = "Nombre de tirs et de buts pour chaque équipe",
       y = "Equipe",
       x = "Nombre") +
  scale_fill_manual(values = c("shots" = "brown", "goals" = "green")) +
  theme(text=element_text(family = font_family))
```
il serait intéressant de faire ce graphique sur le nombre moyen de buts et de tirs, car certaines equipes ont plus de matchs que d'autres, faussant un peu les résultats


```{r}
library(ggplot2)



ggplot(shots_goals, aes(y = reorder(as.factor(team.name), goals/shots*100))) +
  geom_bar(aes(x = goals/shots*100), stat = "identity", position = "dodge", width = 0.8) +
  labs(title = "Pourcentage de tirs menant à un but",
       y = "Equipe",
       x = "Pourcentage") +
  theme(text=element_text(family = font_family))
```



```{r}
#Nombre de buts et tirs sur chaque match pour les deux équipes
shots_goals_all_matches = WC2023_dataframe %>%
group_by(match_id) %>% 
summarise(shots = sum(type.name=="Shot", na.rm = TRUE),
goals = sum(shot.outcome.name=="Goal", na.rm = TRUE)) 

```

```{r}
#On affiche les id de tous les matchs de la France

Id_France = WC2023_dataframe%>% filter(team.name=="France")
match_ids_france=unique(Id_France$match_id)
print(match_ids_france)
```




```{r}

# On affiche pour chaque match de la France le nombre de tirs et de buts au total pour les 2 équipes (France+adversaire)


france_goals <- shots_goals_all_matches %>%
  filter(match_id %in% match_ids_france)

print(france_goals)
```




```{r}
library(ggplot2)


ggplot(france_goals, aes(y = as.factor(match_id))) +
  geom_bar(aes(x = shots, fill = "shots"), stat = "identity", position = "dodge", width = 0.8) +
  geom_bar(aes(x = goals, fill = "goals"), stat = "identity", position = "dodge", width = 0.8) +
  labs(title = "Nombre de tirs et de buts pour chaque match de la France",
       y = "Match_id",
       x = "Nombre") +
  scale_fill_manual(values = c("shots" = "brown", "goals" = "green")) +
  theme(text=element_text(family = font_family))
  
```



```{r}
library(ggplot2)



ggplot(france_goals, aes(y = reorder(as.factor(match_id), goals/shots*100))) +
  geom_bar(aes(x = goals/shots*100), stat = "identity", position = "dodge", width = 0.8) +
  labs(title = "Pourcentage de tirs menant à un but dans les matchs de la France",
       y = "Match",
       x = "Pourcentage") +
  theme(text=element_text(family = font_family))

#Il faut ordonner par date pour avoir l'évolution de la stratégie au cours de la compétition


```

```{r}

#On veut savoir quels buts viennent de la France
shots_goals_France_all_matches = WC2023_dataframe %>%
filter(team.name=="France") %>%
group_by(match_id) %>% 
summarise(shots = sum(type.name=="Shot", na.rm = TRUE),
goals = sum(shot.outcome.name=="Goal", na.rm = TRUE)) 

print (shots_goals_France_all_matches)

library(ggplot2)


ggplot(shots_goals_France_all_matches, aes(y = as.factor(match_id))) +
  geom_bar(aes(x = shots, fill = "shots"), stat = "identity", position = "dodge", width = 0.8) +
  geom_bar(aes(x = goals, fill = "goals"), stat = "identity", position = "dodge", width = 0.8) +
  labs(title = "Nombre de tirs et de buts pour chaque match de la France",
       y = "Match_id",
       x = "Nombre") +
  scale_fill_manual(values = c("shots" = "brown", "goals" = "green")) +
  theme(text=element_text(family = font_family))
  

library(ggplot2)



ggplot(shots_goals_France_all_matches, aes(y = as.factor(match_id))) +
  geom_bar(aes(x = goals/shots*100), stat = "identity", position = "dodge", width = 0.8) +
  labs(title = "Pourcentage de tirs menant à un but dans les matchs de la France",
       y = "Match",
       x = "Pourcentage") +
  theme(text=element_text(family = font_family))

#Ordonnée du bas vers le haut : 1er match jusqu'au dernier



```


```{r}
#Nombre de buts et tirs sur tous les matchs en fonction du type de tirs
shots_goals_formation = WC2023_dataframe %>%
group_by(shot.type.name) %>% 
summarise(shots = sum(type.name=="Shot", na.rm = TRUE),
goals = sum(shot.outcome.name=="Goal", na.rm = TRUE)) 

shots_goals_formation=shots_goals_formation[-c(5),]
```

```{r}
library(ggplot2)


# Créer un diagramme en barres horizontal
ggplot(shots_goals_formation, aes(y = reorder(as.factor(shot.type.name), goals))) +
  geom_bar(aes(x = shots, fill = "shots"), stat = "identity", position = "dodge", width = 0.8) +
  geom_bar(aes(x = goals, fill = "goals"), stat = "identity", position = "dodge", width = 0.8) +
  labs(title = "Nombre de tirs et de buts pour chaque type de tirs",
       y = "type",
       x = "Nombre") +
  scale_fill_manual(values = c("shots" = "brown", "goals" = "green")) +
  theme(text=element_text(family = font_family))
```
```{r}
library(ggplot2)


# Créer un diagramme en barres horizontal
ggplot(shots_goals_formation, aes(y = reorder(as.factor(shot.type.name), goals/shots*100))) +
  geom_bar(aes(x = goals/shots*100), stat = "identity", position = "dodge", width = 0.8) +
  labs(title = "Pourcentage de tirs menant à un but",
       y = "type",
       x = "Pourcentage") +
  theme(text=element_text(family = font_family))



```




```{r}
#Nombre de buts et tirs sur tous les matchs en fonction de la technique de tir
shots_goals_technique = WC2023_dataframe %>%
group_by(shot.technique.name) %>% 
summarise(shots = sum(type.name=="Shot", na.rm = TRUE),
goals = sum(shot.outcome.name=="Goal", na.rm = TRUE)) 

#On enlève la ligne NA

shots_goals_technique=shots_goals_technique[-c(8),]
```

```{r}
library(ggplot2)



ggplot(shots_goals_technique, aes(y = reorder(as.factor(shot.technique.name), goals))) +
  geom_bar(aes(x = shots, fill = "shots"), stat = "identity", position = "dodge", width = 0.8) +
  geom_bar(aes(x = goals, fill = "goals"), stat = "identity", position = "dodge", width = 0.8) +
  labs(title = "Nombre de tirs et de buts pour chaque technique de tir",
       y = "technique de tir",
       x = "Nombre") +
  scale_fill_manual(values = c("shots" = "brown", "goals" = "green")) +
  theme(text=element_text(family = font_family))
```


```{r}
library(ggplot2)



ggplot(shots_goals_technique, aes(y = reorder(as.factor(shot.technique.name), goals/shots*100))) +
  geom_bar(aes(x = goals/shots*100), stat = "identity", position = "dodge", width = 0.8) +
  labs(title = "Pourcentage de tirs menant à un but",
       y = "technique de tir",
       x = "Pourcentage") +
  theme(text=element_text(family = font_family))

```




```{r}
#Nombre de buts et tirs sur tous les matchs en fonction de la zone du corps utilisée
shots_goals_part = WC2023_dataframe %>%
group_by(shot.body_part.name) %>% 
summarise(shots = sum(type.name=="Shot", na.rm = TRUE),
goals = sum(shot.outcome.name=="Goal", na.rm = TRUE)) 
shots_goals_part=shots_goals_part[-c(5),]


```

```{r}
library(ggplot2)


ggplot(shots_goals_part, aes(y = reorder(as.factor(shot.body_part.name), goals))) +
  geom_bar(aes(x = shots, fill = "shots"), stat = "identity", position = "dodge", width = 0.8) +
  geom_bar(aes(x = goals, fill = "goals"), stat = "identity", position = "dodge", width = 0.8) +
  labs(title = "Nombre de tirs et de buts pour chaque zone du corps",
       y = "Zone du corps",
       x = "Nombre") +
  scale_fill_manual(values = c("shots" = "brown", "goals" = "green")) +
  theme(text=element_text(family = font_family))
```

```{r}
library(ggplot2)


ggplot(shots_goals_part, aes(y = reorder(as.factor(shot.body_part.name), goals/shots*100))) +
  geom_bar(aes(x = goals/shots*100), stat = "identity", position = "dodge", width = 0.8) +
  labs(title = "Pourcentage de tirs menant à un but",
       y = "Zone du corps",
       x = "Pourcentage") +
  theme(text=element_text(family = font_family))
```



```{r}
#On créé un dataframe avec seulement les tirs

shots = WC2023_dataframe %>%
 filter(type.name=="Shot")
```


```{r}
#On fait un modèle pour faire une regression logistique : on veut en sortie 0 ou 1 en fonction de si le tir se transforme en but

#on garde les variables étudiées précédemment:

df_model_1 <- select(shots,shot.outcome.name,shot.body_part.name,shot.technique.name,shot.type.name)
df_model_1$shot.outcome.name <- ifelse(df_model_1$shot.outcome.name == "Goal", 1, 0)


```

```{r}
#On teste une regression sans intéraction
glm.model_1<-glm(shot.outcome.name~ . ,data=df_model_1,family=binomial(link="logit"))
summary(glm.model_1)
```
On voit un shot.type.namePenalty faussé car la modalité corner est prise en référence et vu qu'il n'y a pas eu de tirs ni du but durant la compet, le modèle considère 100% de réussite pour la modalité corner.

```{r}


#On change la modalité de référence de "corner" à "penalty"
df_model_1_modif=df_model_1
df_model_1_modif$shot.type.name <- relevel(as_factor(df_model_1_modif$shot.type.name), ref = "Penalty")

glm.model_1_modif <- glm(shot.outcome.name ~ . , data = df_model_1_modif, family = binomial(link = "logit"))
summary(glm.model_1_modif)

```
On voit que Open Play et Free Kick ont moins de chance de se transformer en but par rapport au pénalty. Le corner reste faussé

```{r}
#Calcul du R2:
print(1-(glm.model_1$deviance/glm.model_1$null.deviance))

```
```{r}

#On teste une regression avec interaction
glm.model_1_interac<-glm(shot.outcome.name~ .^2 ,data=df_model_1,family=binomial(link="logit"))
summary(glm.model_1_interac)

#Beaucoup de NA car certaines intéractions impossible (ex : reprise de volley sur un pénalty)
```

```{r}
#Calcul du R2:
print(1-(glm.model_1_interac$deviance/glm.model_1_interac$null.deviance))
```
```{r}
#On essaye de voir quel serait le R2 max avec toutes les variables
shots_complet = WC2023_dataframe %>%
 filter(type.name=="Shot")
shots_complet$shot.outcome.name <- ifelse(shots_complet$shot.outcome.name == "Goal", 1, 0)
shots_complet= shots_complet[,c(73:87)]
shots_complet= shots_complet[,-c(2,5)]

#Pas concluant parce que dans le dataframe plein de colonnes qui n'avaient pas le bon format

```

```{r}
#On teste une regression sans intéraction
glm.model_complet<-glm(shot.outcome.name~ . ,data=shots_complet,family=binomial(link="logit"))
summary(glm.model_complet)
```


```{r}
#On fait un modèle avec comme variable l'expected goal déjà donné
df_model_2 <- select(shots,shot.statsbomb_xg,shot.outcome.name)
df_model_2$shot.outcome.name <- ifelse(df_model_2$shot.outcome.name == "Goal", 1, 0)

glm.model_2<-glm(shot.outcome.name~ . ,data=df_model_2,family=binomial(link="logit"))
summary(glm.model_2)
print(1-(glm.model_2$deviance/glm.model_2$null.deviance))

```

```{r}
#On refait  le même modèle logistique mais avec la position en plus

df_model_3 <- select(shots,shot.outcome.name,shot.body_part.name,shot.technique.name,shot.type.name,location.x,location.y)
df_model_3$shot.outcome.name <- ifelse(df_model_3$shot.outcome.name == "Goal", 1, 0)


```

```{r}
#On teste une regression sans intéraction
glm.model_3<-glm(shot.outcome.name~ . ,data=df_model_3,family=binomial(link="logit"))
summary(glm.model_3)
```

```{r}
print(1-(glm.model_3$deviance/glm.model_3$null.deviance))
```

```{r}
#On teste une regression avec intéraction
glm.model_3_interac<-glm(shot.outcome.name~ .^2 ,data=df_model_3,family=binomial(link="logit"))
summary(glm.model_3_interac)
print(1-(glm.model_3_interac$deviance/glm.model_3_interac$null.deviance))

#Avec intéractions on a ciblé les principales variables pour obtenir un bon modèle et le R^2 le plus proche de 1 possible

```

```{r}

#On fait plusieurs tests pour voir quelles variables sont significatives dans le modèle et on voit qu'on peut enlever la technique
model_simp<-glm(shot.outcome.name~ (location.x +location.y + shot.body_part.name+shot.type.name)^2 ,data=df_model_3,family=binomial(link="logit"))
anova(model_simp,glm.model_3_interac,test="Chisq")


```
```{r}
summary(model_simp)
print(1-(model_simp$deviance/model_simp$null.deviance))

#Le R^2 est pas plus grand que pour le modele 3 avec intéractions : normal car le R^2 favorise les modèles avec bcp de variables
#Il faudrait regarder d'autres variables comme l'AIC, qui au minimum est pour le modèle 3 sans intéractions 

```

```{r}
#On va comparer les fitted values (Pi_chapeau): proba d'être un but, avec les expected goals
glm.model_3$fitted.values
#on a bien des nb entre 0 et 1

```

```{r}
#On cherche à comparer le modèle 3 avec et sans intéraction : la norme 2 doit être proche de 0 :

library(matrixStats)

# Afficher la norme L2 modèle 3
norme_L2_mod3 <- norm(glm.model_3$fitted.values - shots$shot.statsbomb_xg, type = "2")
print(norme_L2_mod3)

# Afficher la norme L2 modèle 3 avec intéractions : 
norme_L2_mod3avecinterac <- norm(glm.model_3_interac$fitted.values - shots$shot.statsbomb_xg, type = "2")
print(norme_L2_mod3avecinterac)


#On retrouve ce que disait l'AIC, évalue mieux que le R^2 : modèle 3 sans intéraction est le meilleur
```
```{r}
#On cherche à comparer le modèle 1 avec et sans intéraction : la norme 2 doit être proche de 0 :


# Afficher la norme L2 modèle 1
norme_L2_mod1 <- norm(glm.model_1$fitted.values - shots$shot.statsbomb_xg, type = "2")
print(norme_L2_mod1)

# Afficher la norme L2 modèle 1 avec intéractions : 
norme_L2_mod1avecinterac <- norm(glm.model_1_interac$fitted.values - shots$shot.statsbomb_xg, type = "2")
print(norme_L2_mod1avecinterac)


#Les deux modèles sont moins bien que le 3

```

```{r}


df_model_4 <- select(shots,shot.outcome.name,shot.body_part.name,shot.technique.name,shot.type.name,location.x,location.y,under_pressure)
df_model_4$shot.outcome.name <- ifelse(df_model_4$shot.outcome.name == "Goal", 1, 0)

#On remplace les NA par "false" dans la colonne under_pressure
df_model_4$under_pressure <- ifelse(is.na(df_model_4$under_pressure), FALSE, df_model_4$under_pressure)

#On teste le modèle avec seulement la variable under_pressure
glm.model_4 <- glm(shot.outcome.name ~ under_pressure, data = df_model_4, family = binomial(link = "logit"))
summary(glm.model_4)
```
pval<0.05 donc on rejette H0 : le fait de jouer sous pression est significatif
Estimation des coeffs négatif donc le fait de jouer sous pression diminue la proba de marquer 


```{r}
#On teste le modèle avec seulement la variable shot.body_part.name

glm.model_4_bodypart <- glm(shot.outcome.name ~ shot.body_part.name, data = df_model_4, family = binomial(link = "logit"))
summary(glm.model_4_bodypart)
```
La proba de marquer de la tête est moins forte que pour les autres parties du corps

```{r}
#On teste le modèle avec seulement la variable shot.technique.name

glm.model_4_technique <- glm(shot.outcome.name ~ shot.technique.name, data = df_model_4, family = binomial(link = "logit"))
summary(glm.model_4_technique)
```

Reférence : backheel (tallonade) : toutes les autres techniques sont mieux, on a bcp de valeurs proches de 1, on pourrait faire un sous modèle constant pour voir si cette variable est significative
```{r}
model_constant= glm(shot.outcome.name ~ 1, data = df_model_4, family = binomial(link = "logit"))
anova(model_constant,glm.model_4_technique,test="Chisq")
```
On rejette H0, la variable technique est significative

```{r}
#On teste le modèle avec seulement la variable shot.type.name

glm.model_4_type <- glm(shot.outcome.name ~ shot.type.name, data = df_model_4, family = binomial(link = "logit"))
summary(glm.model_4_type)

```

```{r}
#On peut également faire un test de sous modèle
anova(model_constant,glm.model_4_type,test="Chisq")
```

La variable type.name est significative, on rejette H0
```{r}
#On teste le modèle avec seulement la variable location.x

glm.model_4_loc_x <- glm(shot.outcome.name ~ location.x, data = df_model_4, family = binomial(link = "logit"))
summary(glm.model_4_loc_x)
```
On voit des pval<0.05 donc location.x est très significative




```{r}
#On teste mtn avec toutes les variables du modèle 4+under_pressure
glm.model_5 <- glm(shot.outcome.name ~ ., data = df_model_4, family = binomial(link = "logit"))
summary(glm.model_5)

print(1-(glm.model_5$deviance/glm.model_5$null.deviance))
```
On a un R**2 bien=0.20 mais normal car modèle avec bcp de variables
AIC bien =954.37 


```{r}
#On créé un nouveau df avec toutes les variables précédentes + position du gardien
df_model_6 <- select(shots,shot.outcome.name,shot.body_part.name,shot.technique.name,shot.type.name,location.x,location.y,under_pressure,location.x.GK,location.y.GK)
df_model_6$shot.outcome.name <- ifelse(df_model_6$shot.outcome.name == "Goal", 1, 0)

#On remplace les NA par "false" dans la colonne under_pressure
df_model_6$under_pressure <- ifelse(is.na(df_model_6$under_pressure), FALSE, df_model_6$under_pressure)

#On teste le modèle avec seulement la variable location.x.GK
glm.model_6_location.x.GK <- glm(shot.outcome.name ~ location.x.GK, data = df_model_6, family = binomial(link = "logit"))
summary(glm.model_6_location.x.GK)
print(1-(glm.model_6_location.x.GK$deviance/glm.model_6_location.x.GK$null.deviance))
```
On a un effet significatif de la position du goal en x, AIC très bas 

```{r}
#On teste le modèle avec seulement la variable location.y.GK
glm.model_6_location.y.GK <- glm(shot.outcome.name ~ location.y.GK, data = df_model_6, family = binomial(link = "logit"))
summary(glm.model_6_location.y.GK)

print(1-(glm.model_6_location.y.GK$deviance/glm.model_6_location.y.GK$null.deviance))
```
Variable de la position du gardien en y significative, AIC un peu plus élevé que pour position en x

Replacing the location.y.GK and location.y variables by their distance_to_center homologues.

```{r}
df_model_6 <- df_model_6 %>% mutate(distance_to_center.GK = case_when(location.y.GK >40 ~ location.y.GK-40,
                                                                      location.y.GK<=40 ~ -(location.y.GK-40)),
                                    distance_to_center = case_when(location.y >40 ~ location.y-40,
                                                                      location.y<=40 ~ -(location.y-40)))

glm.model_6_location.y.GK <- glm(shot.outcome.name ~ distance_to_center.GK, data = df_model_6, family = binomial(link = "logit"))
summary(glm.model_6_location.y.GK)

print(1-(glm.model_6_location.y.GK$deviance/glm.model_6_location.y.GK$null.deviance))
```


```{r}
#On teste le modèle avec toutes les varaibles du df6 sans intéraction
glm.model_6 <- glm(shot.outcome.name ~ ., data = df_model_6, family = binomial(link = "logit"))
summary(glm.model_6)


print(1-(glm.model_6$deviance/glm.model_6$null.deviance))

```
AIC très faible, modèle bien

```{r}
#On créé un nouveau df sans location.y
df_model_7 <- select(shots,shot.outcome.name,shot.body_part.name,shot.technique.name,shot.type.name,location.x,under_pressure,location.x.GK,location.y.GK, location.y)
df_model_7$shot.outcome.name <- ifelse(df_model_7$shot.outcome.name == "Goal", 1, 0)

#On remplace les NA par "false" dans la colonne under_pressure
df_model_7$under_pressure <- ifelse(is.na(df_model_7$under_pressure), FALSE, df_model_7$under_pressure)

df_model_7 <- df_model_7 %>% mutate(distance_to_center.GK = case_when(location.y.GK >40 ~ location.y.GK-40,
                                                                      location.y.GK<=40 ~ -(location.y.GK-40)),
                                    distance_to_center = case_when(location.y >40 ~ location.y-40,
                                                                      location.y<=40 ~ -(location.y-40)))

#On teste le modèle avec toutes les variables
glm.model_7 <- glm(shot.outcome.name ~ ., data = df_model_7, family = binomial(link = "logit"))
summary(glm.model_7)
print(1-(glm.model_7$deviance/glm.model_7$null.deviance))

```
On peut donc enlever la variable location.y
AIC très faible -> Meilleur modèle pour l'instant

```{r}
print(length(df_model_6$shot.outcome.name))
```


```{r}
#On cherche quel est le meilleur modèle (qui minimise l'AIC)

#sélection de modèle avec BIC : 
stepAIC(glm.model_7, trace=FALSE, k=log(length(df_model_6$shot.outcome.name)))
#sélection de variables avec le critère AIC : 
stepAIC(glm.model_7, trace=FALSE)
```
On voit que les positions en y ne servent à rien, seules celles en x sont significatives, ainsi que la partie du corps et la technique utilisée
-> Meilleur modèle 

